臺灣臺中地方法院刑事判決
110年度訴字第825號
公  訴  人  臺灣臺中地方檢察署檢察官
被      告  黃建順




                    （現另案於法務部○○○○○○○○○                         ○○執行中）
義務辯護人  王逸青律師
上列被告因毒品危害防制條例案件，經檢察官提起公訴（109年
度偵字第22580號、109年度偵字第24645號），本院判決如下：
    主    文
黃建順販賣第二級毒品，累犯，處有期徒刑參年捌月；未扣案犯
罪所得新臺幣壹仟貳佰元沒收，於全部或一部不能沒收或不宜執
行沒收時，追徵其價額。又販賣第二級毒品，累犯，處有期徒刑
參年捌月；未扣案犯罪所得新臺幣貳仟元沒收，於全部或一部不
能沒收或不宜執行沒收時，追徵其價額。應執行有期徒刑肆年。
沒收部分併執行之。
    犯罪事實
一、黃建順明知安非他命（Amphetamine）、甲基安非他命（Met
    hamphetamine）、4-甲氧基安非他命（PMA）為毒品危害防
    制條例第2條第2項第2款規定之第二級毒品，亦明知3,4-亞
    甲基雙氧苯基二甲胺丁酮（Dibutylone）、4-甲基甲基卡西
    酮（Mephedrone）為毒品危害防制條例第2條第2項第3款規
    定之第三級毒品，均不得販賣，竟基於販賣第二級、第三級
    毒品以營利之犯意，分別為下列行為：
  ㈠林芷琦因有施用毒品之需求，而委託前男友陳誼培以通訊軟
    體WECHAT，跟黃建順聯繫購買購毒事宜。黃建順於109年3月
    18日晚間8時35分，駕駛車號000-0000號自小客車至臺中市○
    區○○路000號前，以新臺幣（下同）1,200元，將3包含有上
    開毒品成分之咖啡包（下稱毒咖啡包）販賣給陳誼培，陳誼
    培再將3包毒咖啡包交給林芷琦，林芷琦再以沖泡方式，施
    用毒咖啡包。
  ㈡林芷琦因有施用毒品之需求，而委託前男友陳誼培以通訊軟
    體WECHAT，跟黃建順聯繫購買購毒事宜，林芷琦再委託當時
    在其住處之男友張尚鋐至約定地點與黃建順交易。黃建順於
    109年3月19日凌晨5時5分，駕駛車號000-0000號自小客車至
    臺中市○區○○路000號前，以2,000元，將3包毒爭咖啡包販賣
    給張尚鋐，張尚鋐再將3包毒咖啡包交給林芷琦後，林芷琦
    再以沖泡方式，施用毒咖啡包。嗣張尚鋐於同日上午8時、9
    時左右離開林芷琦位在臺中市○區○○路000號101室之住處，
    而於同日下午5時6時再度回到林芷琦住處時，發現林芷琦仰
    躺在床上，已無呼吸心跳且全身僵硬，隨即撥打119報案，
    員警及救護人員到場後確認林芷琦死亡，並於現場發現毒咖
    啡包包裝袋、泡有毒咖啡之保特瓶、K盤等物，員警報請相
    驗後，法醫對林芷琦抽血送驗，驗得其血液中含有安非他命
    （Amphetamine）、甲基安非他命（Methamphetamine）、4-
    甲氧基安非他命（PMA）、3,4-亞甲基雙氧苯基二甲胺丁酮
    （Dibutylone）、4-甲基甲基卡西酮（Mephedrone）等毒品
    反應，經追查後發現上情。
二、案經本署檢察官相驗後簽分及臺中市政府警察局第三分局報
    告臺灣臺中地方檢察署檢察官偵查起訴。
    理    由
壹、程序方面：　　
一、按被告以外之人於審判外之陳述雖不符刑事訴訟法第159 條
    之1 至之4 等4 條之規定，而經當事人於審判程序同意作為
    證據，法院審酌該言詞陳述或書面陳述作成時之情況，認為
    適當者，亦得為證據；當事人、代理人或辯護人於法院調查
    證據時，知有刑事訴訟法第159 條第1 項不得為證據之情形
    ，而未於言詞辯論終結前聲明異議者，視為有前項之同意，
    同法第159條之5定有明文。本案判決下列所引用被告黃建順
    以外之人於審判外之陳述，屬傳聞證據，惟被告及其辯護人
    於本院準備程序均表示同意作為證據（參本院卷第107頁）
    ，本院審認上開證據作成時之情況，應無違法取證或不當情
    事，與本案待證事實間復具有相當之關聯性，以之作為證據
    應屬適當，依刑事訴訟法第159條之5規定，自有證據能力。
二、本案判決以下引用之非供述證據，並無刑事訴訟法第 159條
    第 1項規定傳聞法則之適用，經本院審理時依法踐行調查證
    據程序，與本案待證事實具有自然之關聯性，且無證據證明
    係公務員違法取得之物，依法自得作為證據。
貳、實體方面：
一、上揭犯罪事實，業據被告於警詢、偵查及本院審理時均坦承
    不諱（參相卷第361至370頁，相卷第437至440頁，本院卷第
    106頁），核與證人張尚鋐、陳誼培、謝銘瑋、林小雯、胡
    綵芝、朱玉萍證述情節相符，復有刑案現場照片、臺中市○
    區○○○路000號住宅監視器截圖、手機對話照片截圖、臺中地
    檢署相驗屍體證明書、指認犯罪嫌疑人紀錄表、法務部法醫
    研究所毒物化學鑑定書、衛生福利部草屯療養院草療鑑字第
    1090300503號鑑驗書、臺中市政府警察局第三分局扣押物品
    清單、被告黃建順駕駛車輛RCR-0260行車軌跡暨使用電話00
    00000000基地台交叉比對、本院電話紀錄表等資料附卷可稽
    （參相卷第43至123、191、227至231、237至241、301、325
    至328、331、429至432頁，偵卷第219至221、309至312頁，
    本院卷第141頁)，足認被告上開任意性自白與事實相符，堪
    以採信。本案事證明確，被告之犯行堪以認定，應依法論科
    。
二、論罪科刑：
(一)被告行為後，毒品危害防制條例第4條、第9條及第17條均於
    109年1月15日修正公布，並自同年7月15日施行。經比較新
    舊法結果，修正後毒品危害防制條例第4條第2項、第3項販
    賣第二級、第三級毒品罪法定刑之罰金刑部分較修正前有所
    提高，修正後同條例第9條第3項及第17條第2項亦均未較有
    利於被告，依刑法第2條第1項前段之規定，本案自應適用被
    告行為時即修正前毒品危害防制條例之規定。故核被告所為
    ，均係犯修正前毒品危害防制條例第4條第2項、第3項之販
    賣第二級毒品罪及販賣第三級毒品罪。被告持有第二級毒品
    行為，為販賣第二級毒品之行為所吸收而不另論罪。　
(二)被告以一行為觸犯2罪名，為想像競合犯，依刑法第55條規
    定從一重論以販賣第二級毒品罪。被告上開2次販賣第二級
    毒品犯行，犯意各別，行為互殊，應予分論併罰。　
(三)被告前因施用毒品案件經本院107年度中簡字第230號判決有
    期徒刑4月確定，於108年1月29日因徒刑執行完畢出監，有
    臺灣高等法院被告前案紀錄表在卷可稽，其受有期徒刑之執
    行完畢後，5年以內故意再犯本件有期徒刑以上各罪，均為
    累犯。審酌被告本案所涉犯罪類型，並非一時失慮、偶然發
    生，而前罪之徒刑執行無成效，被告對於刑罰之反應力顯然
    薄弱，爰均依刑法第47條第1項規定加重其刑。
(四)被告於偵查及審理中均坦承上開犯行，業如前述，均依修正
    前毒品危害防制條例第17條第2項規定減輕其刑。 
(五)被告販賣第二級毒品，其既有擴散毒品並使毒害氾濫之目的
    ，且尚有購毒者林芷琦因施用被告所販賣之毒品而死亡，客
    觀上自難以引起一般人普遍之同情；且就本案犯行已合於毒
    品危害防制條例第17條第 2項之減輕要件，已如前述，是依
    其犯罪情狀，並無量處法定最低刑度，猶嫌過重之情，在客
    觀上無何可憫恕之處，尚不足以引起一般之同情，自均無適
    用刑法第59條之餘地，併予指明。
(六)爰以行為人責任為基礎，審酌被告：1.明知安非他命（Amph
    etamine）、甲基安非他命（Methamphetamine）、4-甲氧基
    安非他命（PMA）為毒品危害防制條例第2條第2項第2款規定
    之第二級毒品，亦明知3,4-亞甲基雙氧苯基二甲胺丁酮（Di
    butylone）、4-甲基甲基卡西酮（Mephedrone）為毒品危害
    防制條例第2條第2項第3款規定之第三級毒品，使用容易成
    癮，一旦濫行施用，非惟對施用者身心造成傷害，且因其成
    癮性，常使施用者經濟地位發生實質改變而處於劣勢，容易
    造成家庭破裂戕害國力，為國家嚴格查禁之違禁物，竟仍販
    賣予他人，甚而造成林芷琦死亡之結果，所為應予非難；2.
    犯後均已坦承犯行；3.兼衡其販賣之數量、次數、對象及獲
    利程度，暨被告自述國小畢業之智識程度，前從事建築板模
    ，月薪約3萬至4萬元，須扶養母親（參本院卷第155頁）等
    一切情狀，分別量處如主文所示之刑。又被告所犯前揭各罪
    ，業經本院判決均為不得易科罰金之刑，亦無刑法第50條第
    1項但書各款之不得合併應執行刑之情，則本院依法應定其
    應執行之刑；本院審酌被告所犯各罪，時空相近、犯罪之手
    法與態樣相同，侵害法益相同，並參諸刑法第51條第5款係
    採限制加重原則，而非累加原則之意旨，於宣告多數有期徒
    刑者，於各刑中之最長期以上，各刑合併之刑期以下為之，
    本院綜合上情就被告所犯各罪，合併定如主文所示應執行之
    刑。
三、沒收部分：
　　被告本案販賣2次毒品所得之價金，均為被告之犯罪所得，
    爰依行法第38條之1第1項前段宣告沒收，並依同條第3項規
    定諭知於全部或一部不能沒收或不宜執行沒收時，追徵其價
    額。
據上論斷，應依刑事訴訟法第299條第1項前段，修正前毒品危害
防制條例第4條第2項、第3項、第17條第2項，刑法第2條第1項前
段、第11條、第55條、第47條第1項、第51條第5款、第38條之1
第1項前段、第3項、第40條之2第1項，判決如主文。
本案經檢察官林俊杰提起公訴，檢察官林文亮到庭執行職務。 
　　
中　　華　　民　　國　　110 　年　　10　　月　　13　　日
               刑事第十八庭  審判長法  官  李昇蓉
　　　　　　　　　                 法  官  張美眉
　　　　　　　　　                 法  官  李依達
以上正本證明與原本無異。
如不服本判決應於收受送達後20日內向本院提出上訴書狀，並應
敘述具體理由；其未敘述上訴理由者，應於上訴期間屆滿後20日
內向本院補提理由書（均須按他造當事人之人數附繕本）「切勿
逕送上級法院」。
　　　　                           書記官  陳彥蓉
中　　華　　民　　國　　110 　年　　10　　月　　13　　日

附錄本案論罪科刑法條：
修正前毒品危害防制條例第4 條
製造、運輸、販賣第一級毒品者，處死刑或無期徒刑；處無期徒
刑者，得併科新臺幣2 千萬元以下罰金。
製造、運輸、販賣第二級毒品者，處無期徒刑或7 年以上有期徒
刑，得併科新臺幣1 千萬元以下罰金。
製造、運輸、販賣第三級毒品者，處7 年以上有期徒刑，得併科
新臺幣7 百萬元以下罰金。
製造、運輸、販賣第四級毒品者，處5 年以上12年以下有期徒刑
，得併科新臺幣3 百萬元以下罰金。
製造、運輸、販賣專供製造或施用毒品之器具者，處1 年以上7
年以下有期徒刑，得併科新臺幣1 百萬元以下罰金。
前五項之未遂犯罰之。